ACORDAO-COMPLETO-2513481

ACÓRDÃO DE RELAÇÃO

ACÓRDÃO DE RELAÇÃO 2353/2021 ATA 38/2021 - PLENÁRIO

Acórdão 2353/2021-TCU-Plenário
	VISTOS e relacionados estes autos de representação, com pedido de medida cautelar, formulada por Polis Pesquisa e Consultoria Ltda. a respeito de possíveis irregularidades ocorridas no pregão 42/2021, sob a responsabilidade da Comissão Nacional de Energia Nuclear - Instituto de Pesquisas Energéticas e Nucleares (IPEN/CNEN) , cujo objeto é a contratação de empresa especializada para realização de pesquisa do grau de satisfação dos clientes no IPEN/CNEN, com valor estimado de R$ 52.833,33;
	Considerando que o suposto dano ao erário noticiado pela representante é da ordem de   R$ 24.003,00 (correspondente à diferença entre o valor homologado e o valor da proposta recusada da representante - R$ 42.103,00 - R$ 18.100,00) , portanto inferior ao limite mínimo para instauração de tomada de contas especial, a que se refere o inciso I do art. 6º c/c o inciso II do art. 17, da Instrução Normativa-TCU nº 71, de 28 de novembro de 2012 (R$ 100.000,00) ; e
	Considerando, igualmente, os pareceres uniformes exarados pela Secretaria de Controle Externo de Aquisições Logísticas às peças 15 e 16; 
	ACORDAM os Ministros do Tribunal de Contas da União, com fundamento no art. 143, inciso V, do Regimento Interno/TCU, em:
	a) conhecer da representação pois satisfeitos os requisitos de admissibilidade constantes no art. 113, § 1º, da Lei 8.666/1993, c/c os arts. 235 e 237, VII, do Regimento Interno deste Tribunal, e no art. 103, § 1º, da Resolução - TCU 259/2014; 
	b) considerar prejudicado o exame da representação, diante do baixo risco, da baixa relevância e da baixa materialidade de seu objeto; 
	c) comunicar os fatos à Comissão Nacional de Energia Nuclear - Instituto de Pesquisas Energéticas e Nucleares para adoção das providências internas de sua alçada e armazenamento em base de dados acessível ao Tribunal, com cópia para Controladoria-Geral da União, sem prejuízo de encaminhar-lhes cópia da representação, da instrução à peça 15 e da presente deliberação;
	d) informar à Comissão Nacional de Energia Nuclear - Instituto de Pesquisas Energéticas e Nucleares e à representante a prolação deste Acórdão, ressaltando que seu conteúdo pode ser consultado por meio do portal do Tribunal na internet; e
	e) arquivar o presente processo, nos termos do art. 250, I, c/c art. 169, III, do Regimento Interno/TCU, c/c o art. 106, § 4º, inciso II, da Resolução-TCU 259/2014, alterada pela Resolução TCU 323/2020.
1. Processo TC-Processo 038.573/2021-0 (REPRESENTAÇÃO) 
	1.1. Órgão/Entidade: Comissão Nacional de Energia Nuclear - Instituto de Pesquisas Energéticas e Nucleares
	1.2. Relator: Ministro Raimundo Carreiro
	1.3. Representante do Ministério Público: não atuou
	1.4. Unidade Técnica: Secretaria de Controle Externo de Aquisições Logísticas (Selog) .
	1.5. Representante: Polis Pesquisa e Consultoria Ltda. (CNPJ: 11.383.331/0001-74) 
	1.6. Representação legal: Rafael Carvalho Neves Dos Santos (OAB 66939/PR) , representando Polis Pesquisa e Consultoria Ltda.
	1.7. Determinações/Recomendações/Orientações: não há.

RAIMUNDO CARREIRO

Rafael Carvalho Neves Dos Santos (OAB 66939/PR), representando Polis Pesquisa e Consultoria Ltda.

Não atuou

REPRESENTAÇÃO (REPR)

Secretaria de Controle Externo de Aquisições Logísticas (Selog).